臺灣屏東地方法院刑事判決　　　　　　 100年度簡字第1070號
公　訴　人　臺灣屏東地方法院檢察署檢察官
被　　　告　陳廷盈
被　　　告　葉秀玲
被　　　告　王永昌
被　　　告　楊育宗
被　　　告　王仁泰
被　　　告　陳俊良
被　　　告　洪偉成
被　　　告　廖國城
被　　　告　陳樺慶
被　　　告　潘星宇
上列被告因賭博案件，經檢察官提起公訴（96年度偵字第6873號
、98年度偵字5618號）及移送併辦（96年度偵字第5370號），嗣
因被告自白犯罪，本院認為宜以簡易判決處刑，裁定改依簡易判
決處刑如下：
    主  文
陳廷盈共同犯圖利聚眾賭博罪，處有期徒刑肆月，如易科罰金，
以新臺幣壹仟元折算壹日，扣案如附表一所示之物均沒收。
葉秀玲共同犯圖利聚眾賭博罪，處有期徒刑肆月，如易科罰金，
以新臺幣壹仟元折算壹日，扣案如附表一所示之物均沒收。
王永昌共同犯圖利聚眾賭博罪，處有期徒刑月，如易科罰金，
以新臺幣壹仟元折算壹日，扣案如附表一所示之物均沒收。
楊育宗共同犯圖利聚眾賭博罪，處有期徒刑月，如易科罰金，
以新臺幣壹仟元折算壹日，扣案如附表一所示之物均沒收。
王仁泰共同犯圖利聚眾賭博罪，累犯，處有期徒刑伍月，如易科
罰金，以新臺幣壹仟元折算壹日，扣案如附表一所示之物均沒收
。
陳俊良犯賭博罪，處罰金新臺幣壹萬貳仟元，如易服勞役，以新
臺幣壹仟元折算壹日；減為罰金新臺幣陸仟元，如易服勞役，以
新臺幣壹仟元折算壹日。
洪偉成犯賭博罪，處罰金新臺幣壹萬貳仟元，如易服勞役，以新
臺幣壹仟元折算壹日；減為罰金新臺幣陸仟元，如易服勞役，以
新臺幣壹仟元折算壹日。
廖國城犯賭博罪，處罰金新臺幣壹萬捌仟元，如易服勞役，以新
臺幣壹仟元折算壹日；減為罰金新臺幣玖仟元，如易服勞役，以
新臺幣壹仟元折算壹日。
陳樺慶犯賭博罪，處罰金新臺幣壹萬貳仟元，如易服勞役，以新
臺幣壹仟元折算壹日；減為罰金新臺幣陸仟元，如易服勞役，以
新臺幣壹仟元折算壹日。
潘星宇犯賭博罪，處罰金新臺幣壹萬貳仟元，如易服勞役，以新
臺幣壹仟元折算壹日。
    事實及理由
一、王仁泰前因重利、妨害自由、恐嚇等案件，經法院分別判處
    有期徒刑5 月、7 月、5 月確定，並經裁定定應執行有期徒
    刑1 年2 月確定，於民國91年8 月17日縮刑期滿執行完畢釋
    放。而王仁宏（本院另行通緝）與顏傑、李華強（以上2 人
    本院另行判決）、王仁泰、葉秀玲、陳廷盈、王永昌、楊育
    宗等人共同基於意圖營利經營賭博場所及聚眾賭博之犯意聯
    絡，自95年8 間開始，由王仁宏提供在屏東市○○路○ 段
    231 號「原宿模型精品店」2 樓為公眾得出入之賭博場所，
    並在該址擺放電腦主機2 台（華碩牌外殼編號分別為TCC-
    740S、TCC-541S），與顏傑、王仁泰及陳廷盈開設網路簽賭
    之「新太陽運動網」（http ://168.sun189.net）、「大西
    洋運動網」、「大玩家運動網」、及「大太陽運動網」、「
    太陽城運動網」，並擔任代理商供不特定之人簽賭美國大聯
    盟職業棒球、籃球等及國內中華職業棒球賽事，由陳廷盈製
    作載有其所持有使用之0000000000行動電話門號之宣傳名片
    及接聽電話，葉秀玲負責賭資之款項之結算及匯出，李華強
    、王永昌、楊育宗3 人則負責招攬賭客、發宣傳名片，其簽
    賭方式由王仁宏、顏傑、王仁泰提供帳號及密碼給招攬聚集
    特定或不特定賭客之陳廷盈、李華強、王永昌、楊育宗4 人
    ，再由賭客陳俊良（自96年2 月-4月間，以有利陳俊良認定
    ，最遲未逾96年4 月24日）、洪偉成（自96年2 月-4月間，
    以有利洪偉成認定，最遲未逾96年4 月24日）、廖國城（自
    96 年1月-4月間，匯款時間雖有在96年4 月24日以後，但匯
    款時間與賭博時間不一定相同，以有利廖國城認定，最遲未
    逾96年4 月24日）及陳樺慶（96年2 月-3月間）、陳心慧（
    本院另行判決）、潘星宇（至96年7 月）等不特定賭客，在
    不詳時地自由下注簽賭，其賭法為每注下注金額新臺幣（下
    同）1 千元至1 、2 萬元不等，依上開通路網站開出之賭盤
    ，再看美國職棒、職籃等或國內中華職棒比賽之結果論輸贏
    ，押中贏隊之賭客，以1 萬元為例，則賠9,950 元，其中的
    50元則是手續費，則歸王仁宏、顏傑、王仁泰及陳廷盈所有
    ，若押輸之賭客陳俊良、洪偉成、廖國城、陳心慧及陳樺慶
    等人之押注金則歸王仁宏、顏傑、王仁泰及陳廷盈所有，另
    李華強等3 人所招攬之賭客每下注1 萬元，李華強等人則可
    收取佣金500 元，每週均有賽事提供下注簽賭，以此方法聚
    集不特定之多數人賭博財物，王仁宏並以其所有玉山商業銀
    行屏東分行帳戶0000000000000 帳號；王仁泰則以玉山銀行
    屏東分行張嘉貞帳戶0000000000000 帳號、上海銀行屏東分
    行林蘭茵帳戶00000000000000帳號、邱華祥帳戶0000000000
    0000帳號、臺灣銀行屏東分行丁譁洺帳戶000000000000帳號
    、葉秀玲則以其所有之臺灣郵政帳戶00000000000000帳號作
    為賭金轉帳帳戶。嗣經法務部調查局屏東縣調查站聲請核發
    通訊監察書實施通訊監察，認王仁宏等人確有經營上開職棒
    等簽賭情事，復持臺灣屏東地方法院核發之搜索票，於96年
    8 月16日分別前往附表所示之處所及人身行搜索，並在扣如
    附表一所示王仁宏、陳廷盈等所有與本件簽賭有關之物品，
    及循線追查出賭客陳俊良、洪偉成、廖國城、陳樺慶、陳心
    慧、潘星宇等人，始查知上情。案經屏東縣調查站報告臺灣
    屏東地方法院檢察署檢察官偵查起訴。
二、證據名稱：
（一）被告陳廷盈、葉秀玲、王永昌、楊育宗、王仁泰、陳俊良
      、洪偉成、廖國城、陳樺慶、潘星宇於警詢、偵查及本院
      準備程序及審理時之自白。
（二）共同被告王仁宏於警詢時之供述。
（三）被告陳廷盈本院審理時之證述（對被告廖國城之部分）
（四）共同被告王仁宏0000000000及0000000000之通訊監察譯文
      。
（五）共同被告王仁宏玉山銀行屏東分行帳戶之開戶申請書、資
      金往來明細表、玉山銀行屏東分行張嘉貞帳戶、上海銀行
      屏東分行林蘭茵帳戶、邱華祥帳戶、臺灣銀行屏東分行丁
      譁洺帳戶、華南銀行北台中分行王顏淑女帳戶之資金往來
      明細表各1 份、土地銀行枋寮分行潘星宇帳戶之開戶資料
      及96年1 月1 日至同年8 月15日之資金往來明細表各1 份
      、搜索現場蒐證光碟光碟、（共同被告王仁宏及被告陳廷
      盈、葉秀玲、王永昌、楊育宗）扣押筆錄、扣押物品目錄
      表、陳廷盈所有之記事簿內容影本。
三、按刑法意圖營利供給賭博場所罪，本不以賭博場所為公眾得
    出入者為要件，所謂「賭博場所」，只要有一定之場所供人
    賭博財物即可，非謂須有可供人前往之一定空間場地始足當
    之，以現今科技之精進，電話、傳真、網路均可為傳達賭博
    之訊息，例如意圖營利而提供網址供人賭博財物者，亦屬提
    供賭博場所之一種，而以傳真或電話簽注號碼賭博財物，與
    親自到場簽注賭博財物，僅係行為方式不同，並不影響其犯
    罪行為之認定，此有最高法院94年度台非字第265 號判決意
    旨可資參照。是核被告王仁泰、葉秀玲、陳廷盈、王永昌、
    楊育宗所為，均係犯刑法第266 條第1 項賭博罪、第268 條
    前後段之意圖營利供給賭博場所及意圖營利聚眾賭博罪。檢
    察官就被告葉秀玲、陳廷盈、王永昌、楊育宗犯罪移送併辦
    部分，與被告葉秀玲、陳廷盈、王永昌、楊育宗上述犯行之
    事實完全相同，為同一案件，本院自應併予審理。被告王仁
    泰等人與王仁宏、顏傑、李華強間就前開犯行，均有犯意聯
    絡與行為分擔，應依刑法第28條之規定論以共同正犯。被告
    王仁泰等人以一意圖營利供給賭博場所之決意，實行一供給
    賭博場所之行為，及聚集賭客分別於各次比賽前上網簽賭，
    並藉以抽頭及牟利，均屬接續犯，應各僅成立一個賭博罪、
    意圖營利供給賭博場所罪及意圖營利聚眾賭博罪，而上開賭
    博、意圖營利供給賭博場所、意圖營利聚眾賭博之行為，係
    一行為觸犯數罪名，為想像競合犯，應從情節較重之意圖營
    利聚眾賭博罪處斷。被告陳俊良、洪偉成、廖國城、陳樺慶
    、潘星宇則係犯刑法第266 條第1 項之賭博罪（檢察官未舉
    證證明被告陳俊良、洪偉成、廖國城、陳樺慶、潘星宇等有
    多件賭博犯行，亦未於犯罪事實欄說明被告陳俊良等5 人各
    次賭博犯行之日期，故本院採有利被告陳俊良等5 人之認定
    ，僅認定其等各1 次之賭博犯罪）。又被告王仁泰有事實欄
    所列前揭犯罪前科紀錄，有臺灣高等法院被告前案紀錄表可
    稽，被告王仁泰受有期徒刑之執行完畢，五年以內故意再犯
    本件有期徒刑以上之罪，構成累犯，應依刑法第47條第1 項
    規定加重其刑。爰審酌被告陳廷盈、葉秀玲、王永昌、楊育
    宗、王仁泰等人不思以合法方式賺取所需，卻與共同被告王
    仁宏、顏傑、李華強等共同經營職棒等簽賭站，供人簽賭財
    物，從事職棒等簽賭犯行頗長，應均已獲有相當利益，被告
    陳俊良、洪偉成、廖國城、陳樺慶、潘星宇亦利用該簽賭站
    下注簽賭，均欲從中獲取不法利益，助長社會僥倖心理，影
    響社會正常經濟活動，行為均實有不該，並參酌被告陳廷盈
    、葉秀玲、王仁泰立於本案犯罪較核心地位，負責簽賭之作
    業及對帳、聯繫等工作，參與情節頗深，被告王仁泰本案行
    為並構成累犯應予加重，惟念其等犯後均坦承犯行，態度尚
    可，兼衡其等素行、犯罪之手段、動機、目的、經濟狀況及
    智識程度等一切情狀，酌情分別量處如主文所示之刑，並分
    別諭知如主文所示易科罰金及易服勞役之折算標準。另中華
    民國96年罪犯減刑條例已於96年7 月16日施行，本件被告陳
    俊良、洪偉成、廖國城、陳樺慶等人之賭博行為，均係在96
    年年初，惟並無證據認定係在96年4 月24日以後，故應以有
    利陳俊良、洪偉成、廖國城、陳樺慶之認定，認其4 人之賭
    博行為最遲未逾96年4 月24日，悉合於減刑條件，自應依法
    予以減刑，爰依法減刑及定同一易服勞役之折算標準如主文
    所示。
四、扣案如附表一所示之物，係共同被告王仁宏及被告陳廷盈、
    葉秀玲、王永昌、楊育宗等所有供犯本罪使用之物，依共犯
    應連帶沒收之法理，於被告陳廷盈等5 人宣告罪刑部分，亦
    應依刑法第38條第1 項第2 款規定均加以沒收。至於警方於
    共同被告王仁宏、陳廷盈、葉秀玲、王永昌、楊育宗等處查
    獲之其他電信門號及手機、塑鋼鞭、手提電腦、讓渡證書、
    委託書、他人身分證及名片、名片7 張等，既無證據認定與
    犯本案賭博有關係，自不得加以沒收。
五、依刑事訴訟法第449 條第2 項、第3 項、第454 條，刑法第
    28條、第266 條第1 項、第268 條、第55條、第47條第1 項
    、第41條第1 項前段、第42條第3 項、第38條第1 項第2 款
    ，刑法施行法第1 條之1 ，中華民國96年罪犯減刑條例第2
    條第1 項第3 款、第7 條，逕以簡易判決處如主文所示之刑
    。
中    華    民    國   100    年    6     月    17    日
                  刑事第二庭  法  官  黃紀錄
以上正本證明與原本無異。
如不服本判決應於收受判決後10日內向本院提出上訴書狀，並應
敘述具體理由；其未敘述上訴理由者，應於上訴期間屆滿後20日
內向本院補提理由書（均須按他造當事人之人數附繕本）「切勿
逕送上級法院」。
中    華    民    國   100    年    6     月    17    日
                              書記官  戴仲敏
附表一：
 ┌──┬──────────────┬─────────────┬───┐
 │編號│扣押物品名稱                │查扣地點                  │數量  │
 ├──┼──────────────┼─────────────┼───┤
 │1   │Motorola牌手機（0000000000）│屏東市○○路○段231 號（扣│壹支  │
 │    │                            │押物品目錄表上記載持有人為│      │
 │    │                            │王仁宏）                  │      │
 ├──┼──────────────┼─────────────┼───┤
 │2   │Motorola牌手機（0000000000）│同上                      │壹支  │
 ├──┼──────────────┼─────────────┼───┤
 │3   │玉山銀行屏東分行戶名王仁宏，│同上                      │壹本  │
 │    │帳號：0000-000-000000       │                          │      │
 ├──┼──────────────┼─────────────┼───┤
 │4   │華碩牌電腦主機外殼編號為    │同上                      │壹台  │
 │    │TCC-740S                    │                          │      │
 ├──┼──────────────┼─────────────┼───┤
 │5   │華碩牌電腦主機外殼編號為    │同上                      │壹台  │
 │    │TCC-541S                    │                          │      │
 ├──┼──────────────┼─────────────┼───┤
 │6   │職棒簽賭網站賭客簽注明細表  │同上（偵卷之扣押物品清單雖│壹冊  │
 │    │                            │無此項物品之記載，惟警卷之│      │
 │    │                            │扣押物品目錄表有此記載）  │      │
 ├──┼──────────────┼─────────────┼───┤
 │7   │台灣郵政戶名葉秀玲，帳號：  │屏東市○○路○段231 號（扣│壹本  │
 │    │00000000000000              │押物品目錄表上記載持有人為│      │
 │    │                            │葉秀玲）                  │      │
 ├──┼──────────────┼─────────────┼───┤
 │8   │Sony Ericsson 牌手機（      │同上                      │壹支  │
 │    │0000000000）                │                          │      │
 ├──┼──────────────┼─────────────┼───┤
 │9   │NOKIA 紅色手機（0000000000）│屏東市○○○路○段336 巷11│壹支  │
 │    │                            │弄30號（扣押物品目錄表上記│      │
 │    │                            │載持有人為陳廷盈）        │      │
 ├──┼──────────────┼─────────────┼───┤
 │10  │記事簿                      │同上                      │壹本  │
 ├──┼──────────────┼─────────────┼───┤
 │11  │中日美職NBA 足球下注宣傳名片│屏東市○○路206 巷2 弄3 號│拾盒  │
 │    │                            │（扣押物品目錄表上記載持有│      │
 │    │                            │人為楊育宗）              │      │
 ├──┼──────────────┼─────────────┼───┤
 │12  │中日美職NBA 足球下注宣傳名片│同上                      │陸盒  │
 │    │（阿忠）                    │                          │      │
 ├──┼──────────────┼─────────────┼───┤
 │13  │NOKIA6230 型手機（0000000000│屏東市○○○街6 號（扣押物│壹支  │
 │    │）                          │品目錄表上記載持有人為王永│      │
 │    │                            │昌）                      │      │
 └──┴──────────────┴─────────────┴───┘